【裁判字號】    92,訴,282
【裁判日期】    920227
【裁判案由】    違反槍砲彈藥刀械管制條例
【裁判全文】
台灣台中地方法院刑事判決                      九十二年度訴字第二八二號
    公  訴  人  台灣台中地方法院檢察署檢察官
    被      告  甲○○
    指定辯護人  本院公設辯護人  乙○○
右列被告因違反槍砲彈藥刀械管制條例案件，經檢察官提起公訴 (九十一年度偵字第
二三五八八號）及台灣南投地方法院檢察署移
），本院判決如左：
    主      文
甲○○未經許可寄藏手槍，處有期徒刑伍年肆月，併科罰金新台幣貳拾伍萬元，罰金
如易服勞役，以罰金總額與陸個月之日數比例折算。
扣案之美製ＢＥＲＥＴＴＡ廠九二ＦＳ型口徑九厘米制式半自動手槍壹枝（含彈匣、
紅外線瞄準器各壹個，槍枝管制編號00000000000）、具有殺傷力之仿Ｓ
ＩＧ  ＳＡＵＥＲ廠半自動手槍改造之金屬玩具手槍壹枝（含彈匣壹個，槍枝管制編
號0000000000）、口徑九厘米制式子彈貳拾肆顆及口徑九厘米制式達姆彈
壹顆均沒收。
    事      實
一、甲○○於民國（下同）九十一年八月中旬某日，在台中市西屯區○○○○街六十
    六之五號五樓Ｄ室其租屋處，明知綽號「阿傑」之不詳姓名成年男子所持交付委
    託其代為保管具有殺傷力之美製ＢＥＲＥＴＴＡ廠九二ＦＳ型口徑九厘米制式半
    自動手槍一枝（含彈匣、紅外線瞄準器各一個，槍枝管制編號00000000
    000）、口徑九厘米制式子彈二十八顆（鑑定時試射四顆，餘二十四顆）、口
    徑九厘米制式達姆彈一顆及可發射子彈具有殺傷力之仿ＳＩＧ  ＳＡＵＥＲ廠半
    自動手槍改造之金屬玩具手槍一枝（含彈匣一個，槍枝管制編號0000000
    000）、具有殺傷力之口徑九厘米制式子彈一顆（鑑定時經試射），均係屬違
    禁物，竟未經許可擅予受寄，並將其中前開制式半自動手槍一枝、制式子彈二十
    八顆、制式達姆彈一顆藏放在其租屋處，另其餘前開改造金屬玩具手槍一枝、制
    式子彈一顆則藏放在台中市○區○○○街二段三二八號土地公廟後面草叢中。嗣
    於九十一年九月二十五日晚上十時許，為警持搜索票在其前開租屋處扣得前開制
    式半自動手槍一枝、制式子彈二十八顆、制式達姆彈一顆，經在場之其妻簡秀惠
    （其涉嫌違反槍砲彈藥刀械管制條例案件，業經檢察官以九十一年度偵字第一九
    ０八０號為不起訴處分）供述而查悉上情；又於九十一年九月三十日下午一時許
    ，經甲○○帶同警方至前開土地公廟後面草叢中起獲扣得前開改造金屬玩具手槍
    一枝、制式子彈一顆。
二、案經台灣台中地方法院檢察署檢察官自動檢舉偵查起訴及台灣南投地方法院檢察
    署移送併案審理。
    理      由
一、前開犯罪事實，業據被告甲○○迭於警訊、偵查中及本院審理時均坦承不諱，並
    有如事實欄所載之槍彈扣案可資佐證；且前開槍彈經送內政部警政署刑事警察局
    鑑定結果：一、送鑑手槍一枝（含彈匣、紅外線瞄準器各一個，槍枝管制編號0
    0000000000），認係美製ＢＥＲＥＴＴＡ廠九二ＦＳ型口徑九厘米制
    式半自動手槍，機械性能良好，認具殺傷力；子彈二十八顆（試射四顆），認均
    係口徑九厘米之制式子彈，認均具殺傷力；達姆彈一顆，認係口徑九厘米之制式
    子彈，認具殺傷力。二、送鑑改造手槍一枝（含彈匣一個，槍枝管制編號000
    0000000），認係仿ＳＩＧ  ＳＡＵＥＲ廠半自動手槍製造之金屬玩具手
    槍，更換土造金屬槍管改造而成之改造手槍，機械性能良好，可擊發適用子彈，
    認具殺傷力；子彈一顆，認係口徑九厘米制式子彈，經檢視，其底火具撞擊痕跡
    ，經試射，可擊發，認具殺傷力，此有該局九十一年九月二十七日刑鑑字第０九
    一０二六五０四二號、九十一年十月十八日刑鑑字第０九一０二七六五一七號槍
    彈鑑定書各乙份附卷足憑。事證明確，被告犯行堪以認定。
二、核被告甲○○所為，係犯槍砲彈藥刀械管制條例第七條第四項之未經許可寄藏手
    槍罪、同條例第十一條第四項之未經許可寄藏可發射子彈具有殺傷力之改造金屬
    玩具手槍罪及同條例第十二條第四項之未經許可寄藏子彈罪。又被告同時未經許
    可寄藏前開槍彈，係一行為觸犯前開三罪名之想像競合犯，依刑法第五十五條規
    定應從一重依未經許可寄藏手槍罪處斷。公認人雖就被告未經許可寄藏前開改造
    金屬玩具手槍一枝、制式子彈一顆之犯行未於起訴事實論及（即移送併辦部分）
    ，惟既與所起訴事實有想像競合之裁判上一罪關係，應為起訴效力所及，本院自
    得一併審理，附此敘明。爰審酌被告犯罪之動機、目的、手段、所生危害及犯罪
    後坦承犯行等一切情狀，量處如主文所示之刑，並就罰金部分諭知易服勞役之折
    算標準，以資懲儆。又扣案之美製ＢＥＲＥＴＴＡ廠九二ＦＳ型口徑九厘米制式
    半自動手槍一枝（含彈匣、紅外線瞄準器各一個，槍枝管制編號0000000
    0000）、具有殺傷力之仿ＳＩＧ  ＳＡＵＥＲ廠半自動手槍改造之金屬玩具
    手槍一枝（含彈匣一個，槍枝管制編號0000000000）、口徑九厘米制
    式子彈二十四顆及口徑九厘米制式達姆彈一顆，均係屬違禁物，依法應予宣告沒
    收；另扣案之口徑九厘米制式子彈五顆，因於送鑑定時業經試射，僅剩彈殼而不
    具殺傷力，已不具違禁物之性質，為待廢棄物，故不予宣告沒收，附此明。
三、據上論斷，應依刑事訴訟法第二百九十九條第一項前段，槍砲彈藥刀械管制條例
    第七條第四項、第十一條第四項、第十二條第四項，刑法第十一條前段、第五十
    五條、第四十二條第三項、第三十八條第一項第一款，判決如主文。
中    華    民    國     九十二     年       二      月     二十七      日
                                  台灣台中地方法院刑事第三庭
                                          法  官  朱  光  國
右正本證明與原本無異。
如不服本判決，應於判決送達後十日內向本院提出上訴狀( 應附繕本 )，上訴於臺灣
高等法院臺中分院。
                                          書記官
中    華    民    國     九十二     年       三      月      三         日
槍砲彈藥刀械管制條例第七條第四項：
未經許可，持有、寄藏或意圖販賣而陳列第一項所列槍砲、彈藥者，處五年以上有期
徒刑，併科新台幣一千萬元以下罰金。
槍砲彈藥刀械管制條例第十一條第四項：
未經許可，持有、寄藏或意圖販賣而陳列第一項所列槍砲者，處一年以上七年以下有
期徒刑，併科新台幣七百萬元以下罰金。
槍砲彈藥刀械管制條例第十二條第四項：
未經許可，持有、寄藏或意圖販賣而陳列子彈者，處五年以下有期徒刑，併科新台幣
三百萬元以下罰金。
                                                                        Ｂ


司法院資訊處製作；財團法人民間司法改革基金會備份。
